【裁判字號】    94,訴,3774
【裁判日期】    950116
【裁判案由】    毒品危害防制條例
【裁判全文】
臺灣高雄地方法院刑事判決              94年度訴字第3774號
公  訴  人  臺灣高雄地方法院檢察署檢察官黃雯麗
被      告  甲○○
指定辯護人  李偉如律師
上列被告因毒品危害防制條例案件，經檢察官提起公訴（94年度
偵字第20998號），本院判決如下：
    主  文
甲○○販賣第二級毒品，處有期徒刑捌年，褫奪公權伍年。扣案
之第二級毒品甲基安非他命參包（驗前毛重合計壹佰零捌點伍公
克，驗後毛重合計壹佰零捌點肆公克）均沒收銷燬之。
    事  實
一、甲○○明知甲基安非他命業經公告列為毒品危害防制條例第
    2 條第2 項第2 款之第二級毒品，不得製造、販賣、運輸或
    持有，且知安非他命政府查緝甚嚴，販賣必有利可圖，竟因
    積欠銀行巨額卡債鋌而走險，計劃先向真實姓名不詳之成年
    男子綽號「阿棋」之人購入新台幣（下同）10萬元之第二級
    毒品甲基安非他命後，再經由「阿棋」介紹澎湖毒品買家，
    而由甲○○自行運送毒品澎湖並販賣毒品給「阿棋」介紹之
    澎湖買主，從中賺取差價牟利10萬元。甲○○於94年9 月12
    日上午11時49分42秒起即以行動電話0000000000號與「阿棋
    」所使用之0000000000號、0000000000號相互聯絡，並於94
    年9 月13日中午某時，在高雄市新興區○○○路314 巷1 號
    ，甲○○以10萬元向綽號「阿棋」之成年男子販入甲基安非
    他命3 大包後（驗前毛重合計108.5 公克，驗後毛重合計
    108.4 公克），預計於翌日即94年9 月14日下午2 時30分攜
    帶上開毒品搭乘立榮航空公司班機編號6165號從高雄小港機
    場至澎湖馬公機場，再與「阿棋」聯絡以取得毒品買家之聯
    絡方式販賣毒品，惟於94年9 月14日下午2 時20分許，甲○
    ○將上開毒品綁在身體小腹部欲攜帶上飛機時，在高雄小港
    機場國內線安全檢查時為警發現，並扣得上開第二級毒品甲
    基安非他命3 包（驗前毛重合計108.5 公克，驗後毛重合計
    108.4 公克）。
二、案經內政部警政署航空警察局高雄分局移送臺灣高雄地方法
    院檢察署檢察官偵查起訴。
    理  由
壹、程序部分
一、按鑑定人由審判長、受命法官或檢察官就下列之人選任1 人
    或數人充之：（一）就鑑定事項有特別知識經驗者。（二）
    經政府機關委任有鑑定職務者；鑑定之經過及其結果，應命
    鑑定人以言詞或書面報告；法院或檢察官得囑託醫院、學校
    或其他相當之機關、團體為鑑定，或審查他人之鑑定，並準
    用第203 條至第206 條之1 規定，刑事訴訟法第198 條、第
    206 條第1 項、第208 條第1 項分別定有明文。卷附高雄醫
    學大學附設中和紀念醫院出具之檢驗報告1 份（參見偵查卷
    第22頁），性質上雖係被告以外之人於審判外所為之書面陳
    述，屬於傳聞證據，然此乃檢察官審理本案時，依刑事訴訟
    法第208 條第1 項之規定，囑託高雄醫學大學附設中和紀念
    醫院鑑定，該院依刑事訴訟法第208 條第1 項準用同法第20
    6 條第1 項規定所出具之書面鑑定報告，有檢察官函請鑑定
    之檢體送驗單在卷可參（參見偵查卷第17頁），應屬刑事訴
    訴法第159 條第1 項「被告以外之人於審判外之言詞或書面
    陳述，除法律有規定者外，不得作為證據」規定，所稱「法
    律有規定者」之情形，應有證據能力，合先敘明。
二、行動電話號碼0000000000號電話通聯紀錄，為泛亞電信股份
    有限公司所出具，表示系爭行動電話門號於案發前後之雙向
    通聯紀錄，而上述資料於電話發（受）話時，電話公司之機
    房電腦就會利用磁片記錄，固定時間將磁片之紀錄利用電腦
    列印，係機械性列印之通聯紀錄，非為供述證據，故無傳聞
    法則之適用，又查無不得為證據之狀況，自應具有證據能力
    。
三、至於辯護人提出被告就醫之診斷證明書欲證明被告於警詢中
    係因意識不清、自暴自棄而編造販賣毒品之情節，然本院參
    酌辯護人所提之童春醫院95年1 月2 日出具之診斷證明書所
    載，僅得證明被告確於94年3 月16日至同年9 月12日因幻聽
    、被害關係妄想、多疑、睡眼障礙至該醫院就診之事實，被
    告於警詢中業已坦承係出於自由意識下之陳述，且於第一次
    偵查中及本院羈押訊問中仍為相同之供述，並坦承係因貪念
    而為事實欄一所載之犯行，並於警詢中對於與綽號「阿棋」
    如何聯絡、電話號碼均能清楚陳述，無意識不清之情況，且
    被告是否自暴自棄並非疾病，自難以上開診斷證明書作為證
    明之依據，是以，本院認為辯護人所提上開診斷證明書與待
    證事實無涉，且事實已至臻明確，自無調查之必要。
貳、實體部分
一、訊據被告甲○○有於94年9 月13日中午在高雄市新興區○○
    ○路314 巷1 號，向綽號「阿棋」之成年男子販入扣案之甲
    基安非他命3 大包，並於94年9 月14日下午2 時20分許將扣
    案之甲基安非他命置於自己身體小腹處從高雄小港機場國內
    線欲搭機前往澎湖，於安全檢查時為警查獲之事實。而查獲
    扣案之安非他命3 包經送驗結果，驗前毛重合計108.5 公克
    ，驗後毛重合計108.4 公克，有高雄醫學大學附設中和紀念
    醫院94年10月14日報告編號9409─920 號檢驗報告在卷可稽
    （參見偵查卷第22頁），此外，復有照片1 幀附卷足參（參
    見警卷第20頁），足徵被告此部分自白與事實相符，堪予採
    信。被告於偵查中第二次訊問及本院審理中矢口否認有何販
    賣、運輸毒品之犯行，辯稱：伊只是單純去買毒品供自己吸
    用的，攜帶毒品至澎湖係因信用卡卡債壓力大，且與女友分
    手，才想去休養，在警局所述係虛構云云。經查：
    （一）被告被查獲後，關於其取得毒品甲基安非他命之經過
          及用途，分別為如下之供述：
       1、被告於94年9 月14日下午3 時50分許在警詢時，供稱
          ：「（問：你所持有之安非他命為何所有？在何處以
          價格多少購得？）係我所有，以十萬元向綽號
          「阿棋」（台語）之男子購得」、「（問：為警查扣
          之安非他命係何作用？）我因積欠銀行債務，綽號阿
          棋之男子跟我講有錢可賺，要我向其購得毒品後，再
          介紹澎湖買主轉賣，但是風險要自己承擔。」、「（
          問：澎湖買主為何人？如何聯絡）都是透過綽號阿棋
          之男子聯繫，我與買主不認識」、「（問：你利用此
          方法成功幾次？共獲利多少？）這次是第一次。」等
          語（見警卷第6 頁）。
       2、在檢察官偵查中，被告於94年9 月14日下午9 時許訊
          問時，供稱：「（問：為何要將安非他命帶到馬公？
          ）因為我朋友知道我現在沒錢，叫我帶到馬公給他朋
          友，他說會有十萬元的利益，但我要自己承擔風險，
          他說有一倍的利潤，我朋友說叫我到馬公機場後再跟
          他聯絡，會有人來接我。．．．」等語（參見偵查卷
          第5 頁）。嗣於94年9 月14日下午10時50分在本院羈
          押訊問時，亦供稱：「．．．我因為負債二、三佰萬
          我透過阿棋，他告訴我有這個管道，有一倍的利潤約
          十萬元，但我要先拿十萬元向他買，我是第一次跟阿
          棋聯絡的，也是透過其他的朋友認識的，我是第一次
          跟他買毒，想要賣的也是他介紹的朋友，買家都是透
          過阿棋聯絡的，本意是我自己要賣，由阿棋介紹買家
          」等語（參見94年度聲羈字第919 號卷第7 頁）
    （二）被告前開多次之自白，均無強暴、脅迫、利誘、詐欺
          、疲勞訊問、違法羈押或其他不正方法之情形，業據
          被告自承在卷（參見本院審理卷第14頁），自均具有
          證據能力，茲應審酌者，不過係其各次自白之證明力
          而已。依前被告各次之供述觀之，被告於警、偵訊及
          本院羈押時供稱買來係為販賣；於第二次偵查訊問及
          本院審理時始改口稱係為供自己施用等情。其對於取
          得扣案之安非他命之原因及取得後之用途，前後供述
          不一，閃爍其詞。然查被告於警訊之初，在無任何干
          擾之情形，即供稱係為販賣，於第一次偵查訊問及本
          院羈押訊問時，亦稱是要賣給不特定人，均見前述，
          且參酌被告於警詢中供述係因積欠銀行債務始為販賣
          毒品之犯行，本院依職權調查被告銀行信用卡及現金
          卡負債狀況，被告計積欠萬泰商業銀行股份有限公司
          22萬3378元、中國信託商業銀行股份有限公司29萬
          1418元、台新國際商業銀行股份有限公司15萬8474元
          、誠泰商業銀行9 萬9325元、陽信商業銀行7 萬0434
          元、國泰世華商業銀行股份有限公司4 萬8086元、中
          華商業銀行29萬3751元，合計為118 萬4866 元 ，此
          有上開銀行回函各一份在卷可查（參見本院審理卷第
          27頁、第28頁、第30頁、第40頁、第42頁、43頁45頁
          ），足認被告於警詢中供述因積欠銀行債務而為販賣
          毒品之動機與事實相符。此外，依被告供述係以0000
          00 0000 號與「阿棋」所使用之0000000000號、0000
          000000號聯絡購買毒品事宜，而被告於本院人犯移審
          訊問時明確供述2 人交易毒品之時點為94年9 月13日
          中午等情（參見本院審理卷第10頁），依卷附000000
          0000號之通聯記錄顯示，被告於94年9 月13日中午過
          後，即94年9 月13日下午5 時零9 分仍有以00000000
          00號撥打「阿棋」所使用之0000000000號相聯繫，若
          被告僅係單純向綽號「阿棋」之人購買毒品施用，何
          以被告業已購得毒品後仍須與「阿棋」聯絡？足認被
          告於警詢中所稱須與「阿棋」聯繫知悉轉賣毒品之對
          象為何人乙節，應非子虛。另從被告坦承除攜帶扣案
          之毒品外，身上僅有4000元現金，然被告卻於偵查中
          供稱欲在澎湖生活1 至3 個月，顯與被告所稱欲至澎
          湖休息之目的甚難達成。再從被告所攜帶遭查獲之甲
          基安非他命數量驗後毛重多達108.4 公克，依目前甲
          基安非他命之游離基為白色或淡黃色之油狀物，具輕
          微腥味、胺臭，而實際上多以鹽酸鹽或硫酸鹽存在，
          形成白色，微帶苦味之結晶性粉末或似冰糖之片狀結
          晶，該結晶極易溶於水或酒精，因其極易受潮之特性
          ，是以保存不易，容易變質，是以施用者絕不會一次
          購買大量安非他命囤積備用；再查過量吸食甲基安非
          他命會造成致死結果，正常人之甲基安非他命每日正
          常使用劑量從2.5 至25毫克之間，最低致死劑量為1
          公克，若單次使用數量超過此劑量即有致命之可能，
          此有行政院衛生署管制藥品管理局93年10月1 日管檢
          字第0930009353號函在卷可稽，被告於偵查中及本院
          人犯移審訊問時供述每次施用4 至5 公克或3 點多公
          克，均已達致死劑量數倍之多，足認被告供述攜帶扣
          案之毒品至澎湖僅為自己施用等情，應屬卸責之詞，
          不足採信。被告於警詢、第一次偵查訊問及本院羈押
          訊問時之供述與事實相符，應可採信為真實。
    （三）按所謂販賣行為，並不以販入之後復行賣出為要件，
          祇要以營利為目的，將毒品購入或賣出，有一於此，
          其犯罪即為完成，不必二者兼備，有一即屬成立，最
          高法院著有67年台上字第2500號、68年台上字第606
          號判例，可資參照。依被告於警詢、第一次偵查訊問
          及本院羈押訊問時之自白，係為轉賣甲基安非他命賺
          取差價10萬元而購入，是被告具有營利之意圖，其向
          「阿棋」販入扣案之甲基安非他命後，雖尚未賣出，
          即被查獲，仍屬販賣既遂行為無疑。再按毒品危害防
          制條例所稱之運輸，係指單純運輸並無他項目的者而
          言，若以販賣目的而從事於搬運之行為，仍成立意圖
          販賣而持有（或販賣）之罪。否則單純為轉讓、施用
          等目的所為之搬運毒品行為，豈不皆應依運輸毒品論
          罪（最高法院92年度台上字第1184號判決意旨參照）
          。則被告攜帶甲基安非他命欲搭機從高雄前往澎湖馬
          公，係以販賣為目的，並非單純運輸而無其他目的，
          揆諸前揭說明，被告搬運甲基安非他命之行為，並不
          構成運輸第二級毒品罪。綜上所述，被告否認販賣毒
          品之詞，並無可採，本件事證明確，被告犯行堪以認
          定。
二、核被告所為，係犯毒品危害防制條例第4 條第2 項之販賣第
    二級毒品罪。被告持有第二級毒品之低度行為，已分別為販
    賣之高度行為所吸收，不另論罪。被告販入第二級毒品後，
    雖尚未賣出，仍屬既遂。公訴意旨認被告與綽號「阿棋」之
    成年男子就上開販賣甲基安非他命犯行，有犯意聯絡及行為
    分擔，為共同正犯，惟依被告於警詢中所述被告與「阿棋」
    為毒品上、下游之買賣關係，於第一次偵訊時亦供述要被告
    自己承擔風險等情，「阿棋」所扮演之角色僅係介紹毒品買
    家而已，關於毒品及價金之交付均係被告自己為之，又被告
    亦未供述就若售出毒品「阿棋」可朋分利潤之情事，是以，
    尚難認被告與「阿棋」就販賣毒品之構成要件有何犯意聯絡
    或行為分擔；又「阿棋」要被告就販賣毒品之風險自行承擔
    ，即無參與他人犯罪之意，從而，尚未構成共同正犯之要件
    ，公訴人認被告與「阿棋」為共同正犯，容有誤會。公訴意
    旨雖於論罪法條欄另認被告另涉運輸第二級毒品罪，惟此部
    分公訴人與論罪科刑部分有牽連犯裁判上一罪之關係，爰不
    另為無罪之諭知。爰審酌被告前有違反麻醉藥品管制條例之
    紀錄，此有台灣高等法院被告全國前案紀錄表，素行非佳，
    猶不知悔改，再犯本件犯行，足以助長毒品之氾濫，危害社
    會治安，且犯後未見悔意，然本案毒品尚未即賣出即為警查
    獲，尚未造成實際重大損害，並參酌毒品之數量及其犯罪手
    段等其他一切情狀，量處如主文所示之刑。又依被告所犯販
    賣第二級毒品罪之性質，認有褫奪公權之必要，爰併予宣告
    褫奪公權5 年。扣案之甲基安非他命3 包（驗前毛重合計
    108.5 公克，驗後毛重合計108.4 公克），均屬第二級毒品
    ，不問屬於犯人與否，應依毒品危害防制條例第18條第1 項
    前段之規定，諭知沒收銷燬之；至於被告撥打門號
    0000000000號所使用之行動電話機具及包裝毒品之外包裝，
    並未扣案，且從現存之證據亦無法認定該行動電話機具及外
    包裝係屬被告所有，依法自不得宣告沒收，併此敘明。
據上論結，應依刑事訴訟法第299 條第1 項前段，毒品危害防制
條例第4 條第2 項、第18條第1 項前段，刑法第11條、第37條第
2 項，判決如主文。
本案經檢察官黃雯麗到庭執行職務。
中    華    民    國    95    年    1    月    16     日
            鳳山刑事第二庭  審判長法  官  邱明弘
                                  法  官  譚德周
                                  法  官  廖建瑜
以上正本證明與原本無異。
如不服本判決，應於收受送達後10日內向本院提出上訴書狀。
中    華    民    國    95    年    1     月    16    日
                                  書記官  張家榮
毒品危害防制條例第4條
製造、運輸、販賣第一級毒品者，處死刑或無期徒刑；處無期徒
刑者，得併科新臺幣 1 千萬元以下罰金。
製造、運輸、販賣第二級毒品者，處無期徒刑或 7 年以上有期徒
刑，得併科新臺幣 7 百萬元以下罰金。
製造、運輸、販賣第三級毒品者，處 5 年以上有期徒刑，得併科
新臺幣 5 百萬元以下罰金。
製造、運輸、販賣第四級毒品者，處 3 年以上 10 年以下有期徒
刑，得併科新臺幣 3 百萬元以下罰金。
製造、運輸、販賣專供製造或施用毒品之器具者，處 1 年以上 7
年以下有期徒刑，得併科新臺幣 1 百萬元以下罰金。
前五項之未遂犯罰之。


司法院資訊處製作；財團法人民間司法改革基金會備份。
